【裁判字號】    95,簡上,176
【裁判日期】    951117
【裁判案由】    毀損
【裁判全文】
臺灣新竹地方法院刑事判決             95年度簡上字第176號
上  訴  人  臺灣新竹地方法院檢察署檢察官
被      告  乙○○
上列上訴人因被告毀損案件，不服本院竹北簡易庭於中華民國95
年8月4日所為之95年度竹北簡字第236號第一審簡易判決（聲請
簡易判決處刑案號：臺灣新竹地方法院檢察署95年度偵字第1975
號）而提起上訴，本院管轄第二審之合議庭判決如下：
    主      文
上訴駁回。
乙○○緩刑貳年。
    事實及理由
一、本案經本院審理結果，認原審以上訴人即被告乙○○係犯刑
    法第354條之毀損罪，並依刑事訴訟法第449條第1項前段、
    第3項、第454條第2項，刑法第2條第1項前段、修正前刑法
    第354條、第41條第1項前段、罰金罰鍰提高標準條例第1條
    前段、第2條之規定，逕以簡易判決處刑，量處被告有期徒
    刑3月，並諭知如易科罰金，以銀元300元即新台幣900元折
    算1日，其認事用法，並無違誤，量刑亦屬妥適，爰引用第
    一審判決書記載之事實、證據及理由（詳如附件）。
二、公訴人依告訴人甲○○之聲請上訴略以：被告案發迄今均不
    曾主動與告訴人洽談賠償事宜，原審量刑過輕云云。惟量刑
    之輕重及緩刑之宣告，屬事實審法院得依職權自由裁量之事
    項，但仍應審酌刑法第57條所列各款事由及一切情狀，為酌
    量輕重之標準，並非漫無限制。在同一犯罪事實與情節，茍
    已斟酌刑法第57條各款所列情狀而未逾越法定刑度，且別無
    其他加重或減輕之原因，下級法院量定之刑，亦無過重或失
    輕之不當情形，則上級法院對於下級法院之職權行使，原則
    上應予尊重，不得遽指為違法，此有最高法院72年度台上字
    第6696號、85年度台上字第2446號判例意旨可資參照。本院
    審酌被告犯罪動機、手段、目的及告訴人所受傷害等一切情
    狀，認原審對被告所為首開量刑，尚無輕縱之情形，且亦無
    其他足資加重刑度之事由。從而，公訴人執前揭上訴意旨指
    摘原判決量刑不當，求予撤銷改判，為無理由，應予駁回。
三、被告前未曾因故意犯罪受有期徒刑以上刑之宣告，有臺灣高
    等法院被告前案紀錄表各1份在卷可考，經考量被告毀損告
    訴人物品固有不該，但於本院審理時已能坦然認罪，且與告
    訴人達成和解，有本院和解筆錄1份存卷可查，本院認被告
    經此偵、審教訓後，當知所警惕，信無再犯之虞，已無逕對
    其施以短期自由刑之必要，故原審對被告宣告之刑，以暫不
    執行為適當，爰諭知緩刑2年，以啟自新。
據上論斷，應依刑事訴訟法第455條之1第1項、第3項、第368條
、第373條，刑法第74條第1項第1款，判決如主文。
本案經檢察官張凱絜到庭執行職務。
中    華    民    國    95    年    11    月    17    日
              刑事第二庭  審判長法  官  汪漢卿
                                法  官  方鴻愷
                                法  官  鄭子俊
以上正本證明與原本無異。
不得上訴。
中    華    民    國    95    年    11    月    17    日
                                書記官  沈藝珠
附件


司法院資訊處製作；財團法人民間司法改革基金會備份。
